【裁判字號】    92,訴更,1
【裁判日期】    920704
【裁判案由】    廢棄物清理法
【裁判全文】
臺灣彰化地方法院刑事判決                            九十二年度訴更字第一號
    公  訴  人  臺灣彰化地方法院檢察署檢察官
    被      告  丙○○
                乙○○
    右  一  人
    選任辯護人  楊振芳律師
    被      告  甲○○更名前.
右列被告等因違反廢棄物清理法案件，經檢察官提起公訴（九十年度偵字第七九六二
號），經本院於九十一年六月三日以九十一年度訴字第六二號裁定駁回，檢察官不服
提起抗告，經台灣高等法院台中分院於九十一年十二月三十一日以九十一年度抗字第
四七四號裁定發回本院，本院判決如左︰
        主  文
丙○○未經主管機關許可，提供土地堆置廢棄物，處有期徒刑壹年貳月。緩刑參年。
乙○○共同連續任意棄置有害事業廢棄物，處有期徒刑壹年拾月。緩刑伍年。
甲○○共同連續任意棄置有害事業廢棄物，處有期徒刑壹年貳月。緩刑參年。
        事  實
一、丙○○係坐落彰化縣員林鎮○○段一二一四號土地所有人蕭普心之孫，因蕭普心
    年邁，該地號土地一直交由丙○○管理，並從事耕作，其明知未經主管機關許可
    ，不得提供土地供他人堆置廢棄物，竟同意自民國八十九年八月間某日起，提供
    前揭土地予未依規定領有廢棄物清除、處理之許可證或核備文件之乙○○堆置工
    業牛皮廢料之廢棄物。乙○○於取得丙○○同意堆置廢棄物後，即開始以貨車載
    運與其有概括犯意聯絡之綽號「阿忠」之不詳姓名、年籍成年男子所交運含有牛
    皮廢料之有害事業廢棄物五次至該處堆置。嗣第六次於九十年十一月二十五日，
    乙○○夥同與其有概括犯意聯絡，亦未依規定領有廢棄物清除、處理之許可證或
    核備文件之甲○○（更名前為張明新），由甲○○駕駛向茂勳興業有限公司借的
    之車牌號碼七Ｈ－０七一三號自用小貨車，連續載運上開工業牛皮之有害事業廢
    棄物三車次至前揭土地傾倒堆置，而於同日十九時三十分許傾倒第三車次時，為
    警當場查獲。
二、案經彰化縣警察局員林分局報請台灣彰化地方法院檢察署檢察官偵查起訴。
        理  由
一、右揭犯罪事實，業據被告丙○○、乙○○、甲○○分別於警、偵訊中及本院審理
    時坦承不諱，並有彰化縣警察局員林分局東山派出所警員謝秉辛出具之稽查記錄
    、現場照片八幀，及蕭普心之土地所有權狀影本一紙等在卷可資佐證。又被告前
    開堆置之廢棄物，經本院到現場採樣二瓶送驗，其總鉻含量分別為五十八毫克＼
    公升及三十八點二毫克＼公克（廢棄物清理法有害事業廢棄物認定標準，溶出試
    驗標準為總鉻五毫克＼公升），有本院之勘驗筆錄及彰化縣環境保護局九十二年
    四月二十八日彰環四字第０九二００一一五一九號函在卷可按，均超出標準值甚
    高，屬有害事業廢棄物無訛。是被告等之自白與事實相符，本件事證明確，被告
    等犯行均堪認定。
二、核被告丙○○所為，係犯廢棄物清理法第四十六條第一項第三款之罪。被告乙○○、甲○○係犯廢棄物清理法第四十六條第一項第一款、第四款之罪。被告乙○○前五次堆置有害事業廢棄物犯行與綽號「阿忠」之不詳姓名、年籍成年男子有
    犯意聯絡及行為分擔，為共同正犯；被告乙○○第六次連續三車次堆置有害事業
    廢棄物犯行與被告甲○○及前揭不詳姓名綽號「阿忠」成年男子，有犯意聯絡及
    行為分擔，均為共同正犯。又被告乙○○、甲○○多次傾倒堆置工業牛皮有害事
    業廢棄物犯行，均時間緊接，所犯又係構成要件相同之罪名，均顯係基於概括犯
    意反覆為之，均為連續犯，應依刑法第五十六條之規定論以一罪，並均加重其刑
    。被告乙○○、甲○○所犯前開二罪，均係一行為所觸犯，為想像競合犯（台灣
    高等法院台中分院九十一年度上訴字第六三五號判決參照），均應依刑法第五十
    五條之規定從一重之廢棄物清理法第四十六條第一項第一款之罪處斷。爰審酌被
    告丙○○未經許可提供土地供人堆置工業廢棄物，被告乙○○、甲○○任意堆置
    有害事業廢棄物之行為，所生於生態體系、生活環境及國民健康之危害甚鉅及其
    犯罪之手段、目的及犯罪後坦承犯行，並已將前揭有害工業牛皮廢棄物僱請專業
    人員清除完畢（有被告等提出之清除過程及現場照片十幀附卷可按），態度尚佳
    等一切情狀，各量處如主文所示之刑，以示懲處。另被告丙○○、乙○○前均未
    曾受有期徒刑以上刑之宣告，被告甲○○雖曾於八十五年一月間因賭博罪，經本
    院於同年四月一日判處有期徒刑四月確定，並於同年五月三日易科罰金執行完畢
    ，然其前受有期徒刑以上刑之宣告，執行完畢後，五年內未曾受有期徒刑以上刑
    之宣告，此有臺灣高等法院告全國前案紀錄表及臺灣彰化地方法院檢察署刑案資
    料查註紀錄表各三份在卷可稽，其等經此論罪科刑之教訓後，當知所警惕，而無
    再犯之虞，被告等所宣告之刑，本院認均以暫不執行為適當，爰併宣告被告丙○○、甲○○均緩刑三年，被告乙○○緩刑五年，以啟自新。
據上論斷，應依刑事訴訟法第二百九十九條第一項前段，廢棄物清理法第四十六條第
一項第一款、第三款、第四款，刑法第十一條、第二十八條、第五十六條、第五十五
條、第七十四條第一款、第二款，判決如主文。
本案經檢察官黃鼎鈞到庭執行職務。
中      華      民      國      九十二     年     七     月      四     日
                                臺灣彰化地方法院刑事第一庭
                                    法      官  陳  秋  錦
右正本證明與原本無異。
如不服本判決，應於判決送達後十日內，向本院提出上訴狀（須附繕本）。
                                    法院書記官  于  淑  真
中      華      民      國      九十二     年     七     月      四     日
有下列情形之一者，處一年以上五年以下有期徒刑，得併科新臺幣三百萬元以下罰金
：
一、任意棄置有害事業廢棄物。
二、事業負責人或相關人員未依本法規定之方式貯存、清除、處理或再利用廢棄物，
    致污染環境。
三、未經主管機關許可，提供土地回填、堆置廢棄物。
四、未依第四十一條第一項規定領有廢棄物清除、處理許可文件，從事廢棄物貯存、
    清除、處理，或未依廢棄物清除、處理許可文件內容貯存、清除、處理廢棄物。
五、執行機關之人員委託未取得許可文件之業者，清除、處理一般廢棄物者；或明知
    受託人非法清除、處理而仍委託。
六、公民營廢棄物處理機構負責人或相關人員、或執行機關之人員未處理廢棄物，開
    具虛偽證明。
無許可文件，以經營廢棄物清除、處理為常業者，處三年以上十年以下有期徒刑，得
併科新臺幣九百萬元以下罰金。


司法院資訊處製作；財團法人民間司法改革基金會備份。
